Minutes et répertoires du notaire Auguste DESPREZ, 15 avril 1812 - 18 mai 1866 (étude I)
Archives nationales
- Répertoire(s) de Auguste DESPREZ, 2 janvier 1811 - 8 avril 1873; MC/RE/I/20 - MC/RE/I/31
  - Répertoire. 1811, 2 janvier - 1815, 30 décembre, 2 janvier 1811 - 30 décembre 1815; MC/RE/I/20
    - Inventaire après décès: Guischard, Marie-Antoinette. Clerin, Victor (épouse). Mauvais Garçons Saint Germain (rue des), n° 2., 6 septembre 1815
      inventaire après décès; Mauvais-Garçons-Saint-Germain (rue des); Guischard, Marie-Antoinette; Clerin, Victor
    - Inventaire après décès: Bizet, Elisabeth. Roussel, André (épouse). Quatre Vents (rue des), n° 22., 21 septembre 1815
      inventaire après décès; Quatre-Vents (rue des); Bizet, Elisabeth; Roussel, André
    - Inventaire après décès: Collier, Jean-Baptiste. Saint Denis (rue), n° 346., 28 septembre 1815
      A la requête de Marie Madeleine ALLAIS, sa veuve.
      inventaire après décès; Saint-Denis (rue); Collier, Jean-Baptiste
    - Inventaire après décès: Paris, Nicolas. Princesse (rue), n° 9., 7 octobre 1815
      A la requête de Sophie BOURDOIS, sa veuve, et de Gabriel VENNAT et Marie Anne Sophie PARIS, son épouse, rue Princesse, n° 10.
      inventaire après décès; Princesse (rue); Paris, Nicolas
    - Inventaire après décès: Bouresche, Marie-Nicole. Videcoq, Pierre-Louis (épouse). Harpe (rue de la), n° 21., 23 octobre 1815
      inventaire après décès; Harpe (rue de la); Bouresche, Marie-Nicole; Videcoq, Pierre-Louis
    - Inventaire après décès: Bellouin, Félicité. Colas, Jacques-François (épouse). Tournelle (quai de la), n° 19., 14 novembre 1815
      inventaire après décès; Tournelle (quai de la); Bellouin, Félicité; Colas, Jacques-François
    - Inventaire après décès: Champion, Pierre-Joseph. Servandoni (rue), n° 6., 5 décembre 1815
      A la requête de Louis François Marie CHAMPION, son frère, à Abbeville (Somme).
      inventaire après décès; Servandoni (rue); Champion, Pierre-Joseph
  - Répertoire. 1816, 2 janvier - 1820, 2 janvier 1816 - 1820; MC/RE/I/21
    - Inventaire après décès: Menuret de Chambaud, Jean-Joseph. Bac (rue du), n° 40., 9 janvier 1816
      A la requête de Ange Pierre Germain MENURET de CHAMBAUD, et de Marie Joséphine MENURET de CHAMBAUD épouse de Louis Nicolas DUFRAYER.
      inventaire après décès; Bac (rue du); Menuret de Chambaud, Jean-Joseph
    - Inventaire après décès: Basille, Marie-Anne. Boully, Michel (veuve). Canettes (rue des), n° 7., 25 janvier 1816
      A la requête de Michel Jacques BOULLY, son fils. 12 mars 1816, Société de menuisiers entrepreneurs.
      inventaire après décès; Canettes (rue des); Basille, Marie-Anne; Boully, Michel
    - Inventaire après décès: Macsheehy, Jean-Baptiste. Clef (rue de la), n° 9. A la requête de Jean-Bernard-Louis Macsheehy, son fils., 12 février 1816
      inventaire après décès; Clef (rue de la); Macsheehy, Jean-Baptiste; Macsheehy, Jean-Bernard-Louis
    - Inventaire après décès: Levesque, Marie-Thérèse. Lambert dit Roland, Pierre-Claude (veuve). Tournon (rue de), n° 2. Ferme de Bouffemont., 15 février 1816
      inventaire après décès; Tournon (rue de); Levesque, Marie-Thérèse; Lambert dit Roland, Pierre-Claude
    - Inventaire après décès: Hurel, Jacques-François. Culture Sainte Catherine (rue), n° 5., 9 mars 1816
      A la requête de Elisabeth CARDOT, sa veuve.
      inventaire après décès; Culture-Sainte-Catherine (rue de la); Hurel, Jacques-François
    - Inventaire après décès: Derval, Jean-Charles. Oratoire (rue de l'), n° 6., 4 avril 1816
      A la requête de Madeleine Pierrette NOEL, sa veuve, de Marie Antoinette Sophie et Adélaïde Marie Anne DERVAL, ses filles.
      inventaire après décès; Oratoire (rue de l'); Derval, Jean-Charles
    - Inventaire après décès: Malus, Marie-Sébastien. Orléans au Marais (rue d'), n° 5., 30 avril 1816
      A la requête de Anne Françoise MABILE ,sa veuve.
      inventaire après décès; Orléans-au-Marais (rue d'); Malus, Marie-Sébastien
    - Inventaire après décès: Meynet, Jacques; Bourdier, Rosalie (son épouse). Seine (rue de), n° 87., 8 mai 1816
      A la requête de Jacques Louis MEYNET.
      inventaire après décès; Seine (rue de); Meynet, Jacques; Bourdier, Rosalie (son épouse)
    - Inventaire après décès: Lasne, Louis-Françoise. Hardy, Michel-Auguste (épouse). Boucherie des Invalides (rue de la), n° 11., 18 mai 1816
      inventaire après décès; Lasne, Louis-Françoise; Hardy, Michel-Auguste
    - Inventaire après décès: Labbe, Pierre-Paul; Glize, Anastasie (son épouse). Saint Denis (rue), n° 103., 29 mai 1816
      A la requête de André Pierre LABBE, rue du Foin Saint Jacques, n° 13, tuteur d'Anastasie LABBE, sa soeur mineure.
      inventaire après décès; Saint-Denis (rue); Labbe, Pierre-Paul; Glize, Anastasie (son épouse)
    - Procès-verbal et inventaire après décès: Carrere, Jean-François. Odéon (carrefour de l'), n° 15., 5 juin 1816
      A la requête du mandataire de Guillaume CARDE, à Saramon (Gers), tuteur de Jean-Baptiste Marie Guillaume Lucien CARRERE.
      procès-verbal; inventaire après décès; Odéon (carrefour de l'); Carrere, Jean-François
    - Inventaire après décès: Boutray, Geneviève. Vignon, Charles-Pierre (épouse). Université (rue de l'), n° 44., 18 juin 1816
      inventaire après décès; Université (rue de l'); Boutray, Geneviève; Vignon, Charles-Pierre
    - Inventaire après décès: Thimister, Emilie-Gabrielle. Marmo, Jean (épouse). Faubourg Saint Antoine (rue du), n° 311., 1er juillet 1816
      inventaire après décès; Faubourg-Saint-Antoine (rue du); Thimister, Emilie-Gabrielle; Marmo, Jean
    - Inventaire après décès: Miget, Augustin-François. Ciseaux (rue des), n° 5. Vitrier peintre, 17 juillet 1816
      A la requête de Jeanne Marguerite CHAPON ,sa veuve.
      inventaire après décès; Ciseaux (rue des); Miget, Augustin-François; vitrier; peintre
    - Inventaire après décès: Avenard, Jean-Pierre. Tournon (rue de), n° 20., 6 septembre 1816
      A la requête de Jeanne Claude DELAVY ,sa veuve, tutrice de Eugène Louis AVENARD, son fils.
      inventaire après décès; Tournon (rue de); Avenard, Jean-Pierre
    - Inventaire après décès: Caffin, Jean-Baptiste-Théodore. Sainte Barbe (rue), n° 6., 9 septembre 1816
      A la requête de Philippe Théodore CAFFIN, son fils, rue du Temple, n° 62.
      inventaire après décès; Sainte-Barbe (rue); Caffin, Jean-Baptiste-Théodore
    - Inventaire après décès: Trin, Jean. Canettes (rue des), n° 4., 13 septembre 1816
      A la requête de Geneviève Catherine DETOLE, sa veuve, tutrice de Catherine Valentine Esther TRIN, leur fille mineure.
      inventaire après décès; Canettes (rue des); Trin, Jean
    - Inventaire après décès: Poignon, Joseph; Poignon, Stéphanie-Céleste (sa Fille). Four Saint Germain (rue du), n° 8., 4 novembre 1816
      A la requête de Marie Alexis BAVEREL, sa veuve.
      inventaire après décès; Four-Saint-Germain (rue du); Poignon, Joseph; Poignon, Stéphanie-Céleste (sa Fille)
    - Inventaire après décès: Potel, Marie-Elisabeth. Callaudaux, Guillaume-Gaspard (épouse). Arbre Sec (rue de l'), n° 19., 4 janvier 1817
      inventaire après décès; Arbre-Sec (rue de l'); Potel, Marie-Elisabeth; Callaudaux, Guillaume-Gaspard
    - Inventaire après décès: Fieffe de Lievreville, Alcibiade-François-Théophile. Bourbon (rue de), n° 17., 6 janvier 1817
      A la requête de Eugénie Pérégrine TREUTTEL, sa veuve.
      inventaire après décès; Bourbon (rue de); Fieffe de Lievreville, Alcibiade-François-Théophile
    - Inventaire après décès: Boudet, Louise-Aglaé. Clemence, François-René-Emilien (veuve). Four Saint Germain (rue du), n° 27., 6 février 1817
      inventaire après décès; Four-Saint-Germain (rue du); Boudet, Louise-Aglaé; Clemence, François-René-Emilien
    - Inventaire après décès: Chassang, Catherine-Anne. Hedelin, Alexandre (épouse). Bourbon (rue de), n° 13., 24 février 1817
      inventaire après décès; Bourbon (rue de); Chassang, Catherine-Anne; Hedelin, Alexandre
    - Inventaire après décès: Langlois, Marie-Marguerite. Saint-Ouen, Jean-Charles de (épouse). Four Saint Germain(rue du), n° 11., 17 mars 1817
      inventaire après décès; Four-Saint-Germain (rue du); Langlois, Marie-Marguerite; Saint-Ouen, Jean-Charles de
    - Procès-verbal et inventaire après décès: Farge, Jean-Baptiste. Hauteville (rue d'), n° 37., 21 mars 1817
      A la requête de Marie Françoise Eléonore HUTIN, sa veuve.
      procès-verbal; inventaire après décès; Hauteville (rue d'); Farge, Jean-Baptiste
    - Inventaire après décès: Martin, Jean-François. Royale (place), n° 23., 25 avril 1817
      A la requête de Charles Simon VANIN de COURVILLE et de Marie Adélaïde MARTIN, son épouse. LEBRUN, notaire.
      inventaire après décès; Royale (place); Martin, Jean-François
    - Inventaire après décès: Jurquet, Jean. Sèvres (rue de), n° 60., 7 mai 1817
      A la requête de Antoinette TOURSEILLER, sa veuve.
      inventaire après décès; Sèvres (rue de); Jurquet, Jean
    - Inventaire après décès: Deliesie, Isabelle-Bernardine-Josèphe. Rojare, Philippe-François (épouse). Beauregard (rue), n° 24., 12 mai 1817
      inventaire après décès; Beauregard (rue); Deliesie, Isabelle-Bernardine-Josèphe; Rojare, Philippe-François
    - Inventaire après décès: Mellerio, Joseph-Marie. Argenteuil (rue d'), n° 39. A la requête de Jean Antoine Mellerio, rue du Four Saint Germain, n° 78., 24 mai 1817
      inventaire après décès; Argenteuil (rue d'); Mellerio, Joseph-Marie; Mellerio, Jean Antoine
    - Inventaire après décès: Autocq, Marie-Adélaïde. Courgenoulle, Pierre-Louis-Antoine (épouse). Four Saint Germain (rue du), n° 11., 26 juin 1817
      inventaire après décès; Four-Saint-Germain (rue du); Autocq, Marie-Adélaïde; Courgenoulle, Pierre-Louis-Antoine
    - Inventaire après décès: Bertrand, Marguerite. Tournon (rue de), n° 2., 9 juillet 1817
      A la requête de Marie Marguerite MICHARD, divorcée d'avec Georges Pierre Antoine GAUTIER, légataire universelle.
      inventaire après décès; Tournon (rue de); Bertrand, Marguerite
    - Inventaire après décès: Foucques, Jaques-Charles-Robert. Bretonvilliers (rue de), hôtel / Ile Saint Louis., 25 juillet 1817
      A la requête de Anne Marguerite HOVASSE, sa veuve, et Jean Casimir FOUCQUES, à Belleville.
      inventaire après décès; Bretonvilliers (rue de); Saint-Louis (île); Foucques, Jaques-Charles-Robert
    - Inventaire après décès: Bouresche, Marie-Angélique. Parcheminerie (rue de la), n° 1., 30 juillet 1817
      A la requête de Pierre François et Marie Angélique BOURESCHE, à Ennery (Val-d'Oise).
      inventaire après décès; Parcheminerie (rue de la); Bouresche, Marie-Angélique
    - Inventaire après décès: Leseigneur, Claude. Four Saint Germain (rue du), n° 17., 20 août 1817
      inventaire après décès; Four-Saint-Germain (rue du); Leseigneur, Claude
    - Inventaire après décès: Gurber, Anne-Gabrielle. Pacquetel, Alban (veuve). Folie-Méricourt (rue de la), n° 12., 21 août 1817
      inventaire après décès; Folie-Méricourt (rue de la); Gurber, Anne-Gabrielle; Pacquetel, Alban
    - Inventaire après décès: Lassez, Antoinette-Joséphine-Anne. Delapierre, André-Jean-Baptiste (épouse). Longpont (rue de), n° 13., 23 août 1817
      A la requête de François LASSEZ, quai de la Grève, n° 42, subrogé tuteur de François Ernest DELAPIERRE, mineur.
      inventaire après décès; Longpont (rue de); Lassez, Antoinette-Joséphine-Anne; Delapierre, André-Jean-Baptiste
    - Inventaire après décès: Fauche, Marie-Elisabeth-Scholastique. Desrues, André (épouse). Buci (rue de), n° 8., 28 août 1817
      inventaire après décès; Buci (rue de); Fauche, Marie-Elisabeth-Scholastique; Desrues, André
    - Inventaire après décès: Caffin, Philippe-Théodore. Temple (rue du), n° 62., 1er septembre 1817
      A la requête de Eléonore Félicité BRIARD, sa veuve.
      inventaire après décès; Temple (rue du); Caffin, Philippe-Théodore
    - Inventaire après décès: Saugrain, Angélique-Thérèse. Didot, Henri (épouse). Vaugirard (rue de), n° 13., 14 novembre 1817
      inventaire après décès; Vaugirard (rue de); Saugrain, Angélique-Thérèse; Didot, Henri
    - Inventaire après décès: Maugars, Marie-Rosalie-Catherine. Vauquelin, Toussaint (épouse). Bac (rue du), n° 51., 17 novembre 1817
      A la requête de Philippe VAUQUELIN, leur fils.
      inventaire après décès; Bac (rue du); Maugars, Marie-Rosalie-Catherine; Vauquelin, Toussaint
    - Inventaire après décès: Fleurant, Charles-André. Puits (rue du), n° 4., 9 décembre 1817
      A la requête de Anne Bernardine BERNES, sa veuve, et Anne Virginie FLEURANT, sa fille.
      inventaire après décès; Puits (rue du); Fleurant, Charles-André
    - Inventaire après décès: Coqueret, Jacques. Faubourg du Temple (rue du), n° 36., 15 décembre 1817
      A la requête de Jeanne Henriette Pétronille COQUERET épouse de Alexis Jean-Baptiste PELLETIER, et de Charles Claude COQUERET, à Senlis (Oise).
      inventaire après décès; Faubourg-du-Temple (rue du); Coqueret, Jacques
    - Inventaire après décès: Perrin, François. Mallier, Jean-Joseph (épouse). Richelieu (rue de), n° 11., 19 janvier 1818
      inventaire après décès; Richelieu (rue de); Perrin, François; Mallier, Jean-Joseph
    - Inventaire après décès: Labarre, Marie-Marguerite. Gelin, Nicolas (épouse). Gindre (rue du), n° 8., 27 janvier 1818
      A la requête de Jean Marie LABARRE, à Beauvais (Oise)
      inventaire après décès; Gindre (rue du); Labarre, Marie-Marguerite; Gelin, Nicolas
    - Inventaire après décès: Bertrand, Adélaïde-Marie. Champrigaud, Dumontel-Claude-François (épouse). Petits Augustins (rue des), n° 12., 11 février 1818
      inventaire après décès; Petits-Augustins (rue des); Bertrand, Adélaïde-Marie; Champrigaud, Dumontel-Claude-François
    - Inventaire après décès: Roussel, Elisabeth-Caroline. Delaplace, René-Louis-Pascal (épouse). Sèvres (rue de), n° 36., 19 février 1818
      inventaire après décès; Sèvres (rue de); Roussel, Elisabeth-Caroline; Delaplace, René-Louis-Pascal
    - Inventaire après décès: Subtil, Marguerite. Benoist, Antoine (veuve). Fourcy (rue de), n° 7 / à l'Estrapade., 7 mars 1818
      A la requête de Nicolas BOURGOUIN, rue Saint Denis, n° 228, légataire universel.
      inventaire après décès; Estrapade (place de l'); Fourcy (rue de); Subtil, Marguerite; Benoist, Antoine
    - Inventaire après décès: Vanot, Augustine. Hennecart, François-Fidèle (épouse). Jeûneurs (rue des), n° 6., 11 mars 1818
      inventaire après décès; Jeûneurs (rue des); Vanot, Augustine; Hennecart, François-Fidèle
    - Inventaire après décès: Sancey, Joseph. Neuve Saint Eustache (rue), n° 37., 19 mars 1818
      A la requête de Jeanne PELEYS, sa veuve.
      inventaire après décès; Neuve-Saint-Eustache (rue); Sancey, Joseph
    - Inventaire après décès: Delile, Marie-Jeanne. Rouillou, Pierre (épouse). Honoré Chevalier (rue), n° 3., 30 mars 1818
      A la requête de François CLEMENCE et Elisabeth Françoise DELILE, son épouse, rue du Four Saint Germain, n° 27.
      inventaire après décès; Honoré-Chevalier (rue); Delile, Marie-Jeanne; Rouillou, Pierre
    - Inventaire après décès: Bayel, René-Etienne. Neuve de Richelieu (rue), n° 6., 10 avril 1818
      A la requête de Marie Catherine DULUD, sa veuve.
      inventaire après décès; Neuve-de-Richelieu (rue); Bayel, René-Etienne
    - Inventaire après décès: Peillon, François. Bourbon Villeneuve (rue), n° 9., 13 avril 1818
      A la requête de Madeleine Félicité COUET, sa veuve, et Marie A. PEILLON, sa fille.
      inventaire après décès; Bourbon-Villeneuve (rue de); Peillon, François
    - Inventaire après décès: Langlois, Françoise-Louise-Aimée; Vie, Adélaïde-Aimée (sa fille). Vie, Jean-Marie-Louis (épouse de). Grenelle (rue de), n° 40. Saint Germain., 21 avril 1818
      inventaire après décès; Grenelle (place de); Langlois, Françoise Louise Aimée; Vie, Adélaïde Aimée; Vie, Jean-Marie-Louis
    - Inventaire après décès: Laglace, Jean. Villedo (rue), n° 7., 4 mai 1818
      A la requête de Françoise Félicité DUGUET, sa veuve.
      inventaire après décès; Villedo (rue); Laglace, Jean
    - Inventaire après décès: Cannebotin, Séverin-Marcel-Alexandre. Grenelle (rue de), n° 89 / Saint Germain., 5 mai 1818
      A la requête de Antoinette Madeleine BROCARD, sa veuve.
      inventaire après décès; Grenelle (rue de); Saint-Germain (faubourg); Cannebotin, Séverin-Marcel-Alexandre
    - Inventaire après décès: Chretien, Pierre-Jacques-Antoine. Saint Sauveur (rue), n° 30., 8 mai 1818
      A la requête de Marie LEFEBVRE, sa veuve. LEBRUN, notaire.
      inventaire après décès; Saint-Sauveur (rue); Chretien, Pierre-Jacques-Antoine
    - Inventaire après décès de Marie Louise Geneviève Racineau, veuve en 1ères noces de Jacques Jean-Baptiste Cuvyer, et en 2ndes de Ambroise Dallerce. Phélipeau (rue), n° 42. A la requête de Louis Léopold Appollodore Cuvyer, son fils., 12 mai 1818
      22 octobre 1809, compte et liquidation de la succession de Jacques-Jean-Baptiste Cuvyer, architecte à Vanves, à la requête de Marie Louise Geneviève Racineau, demeurant à Issy, grande rue, ET/CIII/202/R.
      inventaire après décès; Issy-les-Moulineaux (Hauts-de-Seine); Phélipeaux (rue); Vanves (Hauts-de-Seine); Racineau, Marie-Louise-Geneviève; Dallerce, Ambroise; Cuvyer, Jacques-Jean-Baptiste; Cuvyer, Louis-Léopold-Appollodore; architecte
    - Inventaire après décès: Hubert, Pierre. Pastourelle (rue), n° 11., 27 mai 1818
      A la requête de Marie Anne DUMONT, sa veuve, et de François HUBERT, son fils.
      inventaire après décès; Pastourelle (rue); Hubert, Pierre
    - Inventaire après décès: Babaud-Dumail, François-Joseph. Hautefeuille (rue), n° 5., 1er juin 1818
      A la requête de Marie Louise GREMY, sa légataire universelle.
      inventaire après décès; Hautefeuille (rue); Babaud-Dumail, François-Joseph
    - Inventaire après décès: Delaporte, Olive-Georgine. Capendu, Jean-François (épouse). Courty (rue de), n° 2., 16 juin 1818
      A la requête de Jean-Baptiste Delaporte, à Belleville.
      inventaire après décès; Courty (rue de); Delaporte, Olive-Georgine; Capendu, Jean-François; Delaporte, Jean-Baptiste
    - Procès-verbal et inventaire après décès: Pelletret, Claude. Vieux Colombier (rue du), n° 6., 12 septembre 1818
      A la requête de Marie Rose BIHOUT, sa veuve, rue de Grenelle Saint Germain, n° 9.
      procès-verbal; inventaire après décès; Vieux-Colombier (rue du); Pelletret, Claude
    - Inventaire après décès: Steyaert, François-Michel; Vermeerch, Anne-Marie (son épouse). Colombier (rue du), n° 17., 15 septembre 1818
      inventaire après décès; Colombier (rue du); Steyaert, François-Michel; Vermeerch, Anne-Marie
    - Inventaire après décès: Leboeuf, Jean-Louis. Mauvais Garçons Saint Germain (rue des), n° 6., 26 septembre 1818
      A la requête de Louise BOUCHER, sa veuve.
      inventaire après décès; Mauvais-Garçons-Saint-Germain (rue des); Leboeuf, Jean-Louis
    - Inventaire après décès: Maigret, Jeanne. Honoré Chevalier (rue), n° 5., 8 octobre 1818
      A la requête de Jean-Baptiste TRECOURT, rue des Mauvais-Garçons-Saint Germain, n° 15, son légataire universel.
      inventaire après décès; Honoré-Chevalier (rue); Maigret, Jeanne
    - Inventaire après décès: Blanfume, Marie-Adélaïde. Mopinot, Jean-Baptiste-Nicolas (veuve). Saint Jacques (rue), n° 251., 7 novembre 1818
      A la requête de Roch PARIS, rue de Fourcy-Saint Jacques, n° 7, son légataire universel.
      inventaire après décès; Saint-Jacques (rue); Blanfume, Marie-Adélaïde; Mopinot, Jean-Baptiste-Nicolas
    - Inventaire après décès: Chadafaux, François-Bernard. Anjou Saint Honoré (rue d'), n° 45., 20 novembre 1818
      inventaire après décès; Anjou-Saint-Honoré (rue d'); Chadafaux, François-Bernard
    - Inventaire après décès: Desmagny, Jacques-Georges. Montaigne (rue), n° 8., 2 décembre 1818
      A la requête de André Jacques DESMAGNY, à Sens (Yonne).
      inventaire après décès; Montaigne (rue); Desmagny, Jacques-Georges
    - Inventaire après décès: Donzel, Joseph. Dragon (rue du), n° 34., 15 décembre 1818
      A la requête de Martialle MARTIN, sa veuve, de Michel Joseph DONZEL, Joseph Marie DONZEL et Françoise Martialle DONZEL.
      inventaire après décès; Dragon (rue du); Donzel, Joseph
    - Inventaire après décès: Micaud, Aglaé-Thérèse-Eléonore. Couverchel, Jean-François (épouse). Saint Denis (rue), n° 154., 24 décembre 1818
      Ajouté au crayon près de la date '28'.
      inventaire après décès; Saint-Denis (rue); Micaud, Aglaé-Thérèse-Eléonore; Couverchel, Jean-François
    - Inventaire après décès: Jumel, Philippe-Justin. Saint Michel (place), n° 8. épicier, 16 janvier 1819
      A la requête de Adélaïde Jeanne Françoise BRUSLE de PRESLE, sa veuve. 12 mars 1819, procès-verbal pour continuer l'inventaire.
      inventaire après décès; Saint-Michel (place); Jumel, Philippe-Justin; commerçant
    - Inventaire après décès: Richoux, Marie-Madeleine-Françoise. Moreau, Sébastien-Joseph (épouse). Babille (rue), n° 3., 25 janvier 1819
      A la requête de Antoine François Jacques MOREAU.
      inventaire après décès; Babille (rue); Richoux, Marie-Madeleine-Françoise; Moreau, Sébastien-Joseph
    - Inventaire après décès: Pradeau-Dite-Mazeau, Aimée. Bar, Charles-Placide (épouse). Orléans Saint Honoré (rue d'), n° 19., 25 janvier 1819
      A la requête de Jean PRADEAU dit MAZEAU et Aimée LENORMAND, son épouse, rue de Richelieu, n° 47.
      inventaire après décès; Orléans-Saint-Honoré (rue d'); Pradeau-Dite-Mazeau, Aimée; Bar, Charles-Placide
    - Inventaire après décès: Bouche, Marie-Louise. Boissonade, Pierre-Antoine-Bernard (épouse). Dragon (cour du), n° 616., 10 février 1819
      inventaire après décès; Dragon (cour du); Bouche, Marie-Louise; Boissonade, Pierre-Antoine-Bernard
    - Inventaire après décès: Leclerc, Jean-Charles. Tournon (rue de), n° 17., 15 février 1819
      A la requête de Marguerite VILLON, sa veuve.
      inventaire après décès; Tournon (rue de); Leclerc, Jean-Charles
    - Inventaire après décès: Niviere, Elisabeth. Martincourt, Pierre (veuve). Sèvres (rue de), n° 101., 16 février 1819
      A la requête de René Thomas FOULON, rue des Prouvaires, n° 10.
      inventaire après décès; Sèvres (rue de); Niviere, Elisabeth; Martincourt, Pierre
    - Inventaire après décès: Dupuy, Jeanne. Loncle, Jean-Pierre (épouse). Harpe (rue de la), n° 78., 27 février 1819
      A la requête de Anne DUPUY, rue de la Parcheminerie, n° 20.
      inventaire après décès; Harpe (rue de la); Dupuy, Jeanne; Loncle, Jean-Pierre
    - Inventaire après décès: Caroillon de Surmont, Marie-Nicole. Pot de Fer (rue du), n° 13 / Saint Germain., 1er mars 1819
      inventaire après décès; Pot-de-Fer (rue du); Saint-Germain (faubourg); Caroillon de Surmont, Marie-Nicole
    - Inventaire après décès: Crousle, Charles. Mont Blanc (rue du), n° 26., 11 mars 1819
      A la requête de Marie Catherine SIMONIN, sa veuve. BELLANGER, notaire.
      inventaire après décès; Mont-Blanc (rue du); Crousle, Charles
    - Inventaire après décès: Robine, Georges-Jacques. Ménétriers (rue des), n° 20., 26 mars 1819
      A la requête de Jacques ROBINE, rue Saint André des Arts, n° 74.
      inventaire après décès; Ménétriers (rue des); Robine, Georges-Jacques
    - Inventaire après décès: Gratta-Lefevre, Jacques-Sébastien. Paix (rue de la), n° 6., 1er avril 1819
      A la requête de Charles Théodore BEAUVAIS, rue de Seine-Saint Germain, n° 39.
      inventaire après décès; Paix (rue de la); Gratta-Lefevre, Jacques-Sébastien
    - Inventaire après décès: Gruat, Marie-Reine. Renoult, Joseph-Marc-Hubert (épouse). Montparnasse (boulevard du), n° 69., 1er mai 1819
      A la requête dudit RENOULT, tuteur d'Alphonse Adolphe Gustave RENOULT, son fils mineur.
      inventaire après décès; Montparnasse (boulevard du); Gruat, Marie-Reine; Renoult, Joseph-Marc-Hubert
    - Inventaire après décès: Boullay, Catherine. Monsieur Le Prince (rue), n° 28., 8 mai 1819